---
title: "Examen, OPT.R"
author: "Claudio Bustos Hodges"
date: '2022-12-05'
output: 
  html_document:
  toc: true
  toc_depth: 5
  toc_float:
    collapsed: false
    smooth_scroll: true
---
### **Percepción de delincuencia en habitantes de zonas macrozona centro sur y macrozona sur**
___

#### **Abstrac**
___

#### **Introducción**
___



___
##### **DIRECTORIO DE TRABAJO**
```{r}
setwd("C:/Users/claudio/Desktop/CLASES OPT. R/02-clase/R/examen-ClaudioABH/R/Examen Opt. R")
```
___
##### **PAQUETES**
```{r}
pacman::p_load(sjmisc,
               sjPlot,
               tidyverse,
               haven,
               dplyr,
               ggplot2,
               srvyr,
               tidyr,
               survey,
               plotrix)
```
___
##### **BASE DE DATOS**
```{r}
data_original_ENUSC <- read_sav("base-usuario-18-enusc-2021-sav.sav")
```
___
##### **SELECCIÓN DE VARIABLES**
```{r}
data_a_usar <- select(data_original_ENUSC, rph_nacionalidad, P1_1_1, rph_edad, rph_sexo, enc_region, rph_ID)
```
___
##### **RENOMBRE DE VARIABLES**
```{r}
names(data_a_usar) = c("nacionalidad", "percepcion_delincuencia", "edad", "sexo", "region", "ID")
```
___
##### **EXPLORACIÓN DE DATOS**
```{r}
descr(data_a_usar$nacionalidad)
descr(data_a_usar$percepcion_delincuencia)
descr(data_a_usar$edad)
descr(data_a_usar$sexo)
descr(data_a_usar$region)
descr(data_a_usar$region)
```
___
##### **FILTRO EDAD**
```{r}
data_a_usar$edad <- na_if(data_a_usar$edad, 0)
data_a_usar$edad <- na_if(data_a_usar$edad, 1)
data_a_usar$edad <- na_if(data_a_usar$edad, 10)
table(data_a_usar$edad)
```
___
##### **FILTRO Y RECODIFICACIÓN REGIÓN**
```{r}
data_a_usar$region <- na_if(data_a_usar$region, 1)
data_a_usar$region <- na_if(data_a_usar$region, 2)
data_a_usar$region <- na_if(data_a_usar$region, 3)
data_a_usar$region <- na_if(data_a_usar$region, 4)
data_a_usar$region <- na_if(data_a_usar$region, 5)
data_a_usar$region <- na_if(data_a_usar$region, 6)
data_a_usar$region <- na_if(data_a_usar$region, 13)
data_a_usar$region <- na_if(data_a_usar$region, 15)
table(data_a_usar$region)
data_a_usar <- mutate(data_a_usar, region = case_when(region==7~"VII",
                                                      region==8~"VIII",
                                                      region==9~"IX",
                                                      region==10~"X",
                                                      region==11~"XI",
                                                      region==12~"XII",
                                                      region==14~"XIV",
                                                      region==16~"XVI"))
table(data_a_usar$region)
```
___
##### **FILTRO NACIONALIDAD**
```{r}
data_a_usar$nacionalidad <- na_if(data_a_usar$nacionalidad, 88)
data_a_usar$nacionalidad <- na_if(data_a_usar$nacionalidad, 96)
data_a_usar$nacionalidad <- na_if(data_a_usar$nacionalidad, 99)
table(data_a_usar$nacionalidad)
```
___
##### **FILTRO PERCEPCIÓN DELINCUENCIA**
```{r}
data_a_usar$percepcion_delincuencia <- na_if(data_a_usar$percepcion_delincuencia, 88)
data_a_usar$percepcion_delincuencia <- na_if(data_a_usar$percepcion_delincuencia, 99)
table(data_a_usar$percepcion_delincuencia)
```
___
##### **OBJETO ENCUESTA**
```{r}
ENUSC <- data_a_usar %>% 
  as_survey_design(id=ID,
                   strata = )
```
___

##### **ANÁLISIS PERCEPCIÓN DELINCUENCIA-EDAD**
```{r}
ENUSC %>% 
  group_by(percepcion_delincuencia, edad) %>% 
  summarise(prop = survey_prop(vartype = "ci", level = .95, na.rm = T)) %>%
  mutate(per = prop*100) %>%
  ungroup()
```
**TABLA CONTINGENCIA PERCEPCIÓN DELINCUENCIA-EDAD**
```{r}
sjt.xtab(data_a_usar$percepcion_delincuencia,data_a_usar$edad,
         show.col.prc = TRUE,
         show.summary = FALSE,
         encoding= "UTF-8",
         tittle= "tabla de contingencia")
```
**GRÁFICO PERCEPCIÓN DELINCUENCIA-EDAD**
```{r}
plot_grpfrq(data_a_usar$edad, data_a_usar$percepcion_delincuencia,
            type = "bar", title = "Gráfico de barras")
```
___

##### **ANÁLISIS PERCEPCIÓN DELINCUENCIA-SEXO**
```{r}
ENUSC %>% 
  group_by(percepcion_delincuencia, sexo) %>% 
  summarise(prop = survey_prop(vartype = "ci", level = .95, na.rm = T)) %>%
  mutate(per = prop*100) %>%
  ungroup()
```
**TABLA DE CONTINGENCIA PERCEPCIÓN DELINCUENCIA-SEXO**
```{r}
sjt.xtab(data_a_usar$percepcion_delincuencia,data_a_usar$sexo,
         show.col.prc = TRUE,
         show.summary = FALSE,
         encoding= "UTF-8",
         tittle= "tabla de contingencia")
```
**GRÁFICO PERCEPCIÓN DELINCUENCIA-SEXO**
```{r}
plot_grpfrq(data_a_usar$sexo, data_a_usar$percepcion_delincuencia,
            type = "bar", title = "Gráfico de barras")

plot_xtab(data_a_usar$percepcion_delincuencia, data_a_usar$sexo, margin = "row", 
          bar.pos = "stack",
          title = "Gráfico de barras horizontales",
          show.summary = TRUE, coord.flip = TRUE)
```
___

##### **ANÁLISIS PERCEPCIÓN DELINCUENCIA-NACIONALIDAD**
```{r}
ENUSC %>% 
  group_by(percepcion_delincuencia, nacionalidad) %>% 
  summarise(prop = survey_prop(vartype = "ci", level = .95, na.rm = T)) %>%
  mutate(per = prop*100) %>%
  ungroup()
```
**TABLA CONTINGENCIA PERCEPCIÓN DELINCUENCIA-NACIONALIDAD**
```{r}
sjt.xtab(data_a_usar$percepcion_delincuencia,data_a_usar$nacionalidad,
         show.col.prc = TRUE,
         show.summary = FALSE,
         encoding= "UTF-8",
         tittle= "tabla de contingencia")
```
**GRÁFICO PERCEPCIÓN DELINCUENCIA-NACIONALIDAD**
```{r}
plot_grpfrq(data_a_usar$nacionalidad, data_a_usar$percepcion_delincuencia,
            type = "bar", title = "Gráfico de barras")
plot_xtab(data_a_usar$percepcion_delincuencia, data_a_usar$nacionalidad, margin = "row", 
          bar.pos = "stack",
          title = "Gráfico de barras horizontales",
          show.summary = TRUE, coord.flip = TRUE)
```
___

##### **ANÁLISIS PERCPECIÓN DELINCUENCIA-REGIÓN**
```{r}
ENUSC %>% 
  group_by(percepcion_delincuencia, region) %>% 
  summarise(prop = survey_prop(vartype = "ci", level = .95, na.rm = T)) %>%
  mutate(per = prop*100) %>%
  ungroup()
```
**TABLA DE CONTINGENCIA PERCEPCIÓN DELINCUENCIA-REGIÓN**
```{r}
sjt.xtab(data_a_usar$percepcion_delincuencia,data_a_usar$region,
         show.col.prc = TRUE,
         show.summary = FALSE,
         encoding= "UTF-8",
         tittle= "tabla de contingencia")
```
**GRÁFICO PERCEPCIÓN DELINCUENCIA-REGIÓN**
```{r}
plot_grpfrq(data_a_usar$region, data_a_usar$percepcion_delincuencia,
            type = "bar", title = "Gráfico de barras")


```
___








